臺灣彰化地方法院交通事件裁定　　　　94年度交聲字第664號
受處分人即
異　議　人　甲○○
上列受處分人因違反道路交通管理處罰條例案件，對於臺北市交
通事件裁決所於94年10月12日所為之處分（彰裁三字第裁22—
000000000號裁決書），聲明異議，本院裁定如下：
        主      文
異議駁回。
        理      由
一、聲明異議意旨略以：異議人於九十四年九月八日晚間七十四
    十五分左右，由國道一號北上至后里收費站（找零車道）被
    員警攔下，員警告知異議人其未使用方向燈即跨越雙白線，
    異議人認其在收費站前一公尺處就一直行駛在最右側車道，
    準備進入找零車道買回數券，故不可能跨越雙白線，認其並
    無違規事實，為此聲明異議，請求撤銷原處分等語。
二、按劃設於路段中之「雙白實線」係用以分隔同向車道並禁止
    變換車道之道路標線，設於交通特別繁雜且同向具有多車道
    之橋樑、隧道、彎道、坡道、接近交岔路口或其他認為有必
    要之路段，以雙白實線標示之標線為禁止變換車道線，用以
    禁止行車變換車道，道路交通標誌標線號誌設置規則第一百
    四十九條第一項第一款第七目、第一百六十七條第一項、第
    二項分別定有明文；次按在高速公路行駛途中，不得驟然或
    任意變換車道，如欲超越前車或變換車道時，應先顯示方向
    燈告知前後車輛，並保持安全距離及間隔，方得超越或變換
    車道，高速公路交通管制規則第十一條亦定有明文。再按汽
    車行駛於高速公路，而不遵管制之規定者，處汽車駕駛人新
    臺幣（下同）三千元以上六千元以下罰鍰，並記違規點數一
    點，道路交通管理處罰條例第三十三條第一項及第六十三條
    第一項第一款亦分別定有明文。
三、經查：
    本件異議人駕駛其車牌號碼Ｒ八-五六二五號自小客車，於
    民國（下同）九十四年九月八日晚上七點四十七分許，行經
    國道一號中山高速公路一六二點六公里北向車道時，因任意
    變換車道未使用方向燈，當場為國道公路警察局第三警察隊
    警員陳科宏、周昆弘以公警局交字第七三○四三四二五○號
    掣單舉發，嗣再經臺北市交通事件裁決所以北市裁三字第裁
    二二─000000000號處分書裁處異議人罰鍰新台幣
    三千元乙情，此有內政部警政署國道公路警察局舉發違反道
    路交通管理事件通知單及台北市交通事件裁決所違反交通管
    理事件裁決書各一份在卷足稽。又證人即執勤警員周昆弘於
    九十四年十二月二十一日到庭結證稱：「（請敘述當時舉發
    的情形？）當時我與證人陳科宏警員執勤，我們都有看到異
    議人從回數票車道那邊跨越雙白線到找零車道，所以我們舉
    發異議人。」、「（當時為何沒有舉發跨越雙白線？）任意
    變換車道就是跨越雙白線，未打方向燈是補助說明。」等語
    綦詳，參見本院九十四年十二月二十一日訊問筆錄在卷可稽
    ，本件異議人雖以員警在夜間僅用目視判定，又無照相佐證
    ，晚間車輛大燈往員警方向投射，致有判定錯誤等語為辯，
    並提出其行駛於收費站前最右車道至進入找零車道後，均為
    直行路段，並無變換車道可能之現場照片以為佐證，惟此照
    片為事後模擬，前提為異議人自始即行駛於最右側車道，方
    有直行未變換車道之可能，今警員舉發異議人違規之事實係
    異議人自回數票專用車道違規變換車道至找零車道，與異議
    人提供之照片所欲證明之事實不相符合，是異議人抗辯並無
    違規，顯不足採。本件異議人既未提出有利之證據，而執勤
    員警又無捏造事實違法取締之情事，則執勤員警本其維護交
    通秩序及安全之職責，所為之舉發自應受到合法、正確之推
    定。故原處分機關依前揭道路交通管理處罰條例第三十三條
    第一項、第六十三條第一項第一款，違反道路交通管理事件
    統一裁罰標準表之規定，裁處異議人罰鍰三千元，並記違規
    點數一點，核無違誤，本件異議人之異議為無理由，自應將
    其異議駁回。
四、據上論斷，應依道路交通案件處理辦法第十九條，裁定如主
    文。
中　　　華　　　民　　　國　94　　年　12　　月  26    日
                        臺灣彰化地方法院交通法庭
                                法　官  姚銘鴻
以上正本證明與原本無異。
如不服本裁定，應於裁定送達後5日內向本院提出抗告狀 (須附
繕本 )。
中　　華　　民　　國　　94　　年　　12　　月　　26　　日
                                書記官  謝志鑫
